【裁判字號】    99,易,1119
【裁判日期】    990430
【裁判案由】    毒品危害防制條例
【裁判全文】
臺灣板橋地方法院刑事判決              99年度易字第1119號
公  訴  人  臺灣板橋地方法院檢察署檢察官
被      告  甲○○
上列被告因違反毒品危害防制條例案件，經檢察官提起公訴（99
年度毒偵字第2254號），本院判決如下：
    主    文
甲○○施用第二級毒品，累犯，處有期徒刑伍月，如易科罰金，
以新臺幣壹仟元折算壹日。
    事    實
一、甲○○前於民國94年間因施用毒品案件，經觀察勒戒後認無
    繼續施用毒品之傾向，於94年11月18日獲釋出所，並經臺灣
    板橋地方法院檢察署檢察官於94年11月21日以94年度毒偵字
    第6078號為不起訴處分確定。又於95年間，因搶奪案件經本
    院以95年度訴字第1886號判處有期徒刑2 月10日確定，及因
    施用第一、二級毒品案件經本院以95年度訴字第2176號判處
    有期徒刑8 月、4 月確定，嗣前開3 罪經本院以96年度聲減
    字第5718號減刑並定應執行刑為有期徒刑3 年3 月。其後，
    甲○○另因贓物案件經本院以97年度簡字第179 號判處有期
    徒刑3 月，減為有期徒刑1 月15日確定，並經本院以97年度
    聲字第2127號與前揭3 罪定應執行刑為有期徒刑3 年4 月，
    執行至98年10月20日始縮刑期滿執行完畢。
二、詎甲○○仍不思戒除毒癮，猶於前揭觀察勒戒執行完畢釋放
    後5 年內之99年2 月1 日凌晨某時採尿回溯96小時內之某時
    許，在臺北縣蘆洲市○○路269 巷18弄2 號附近之集賢公園
    內，以將甲基安非他命置入不詳年籍友人所有之吸食器內後
    點火燒烤吸入其煙霧之方式，施用第二級毒品甲基安非他命
    1 次。嗣其於99年1 月31日因另犯搶奪案件為警逮捕後，曾
    同意接受員警採尿送驗，經警將其尿液送請檢驗後，確認其
    尿液呈甲基安非他命陽性反應，因而查悉上情。
三、案經臺北縣政府警察局蘆洲分局報請臺灣板橋地方法院檢察
    署檢察官偵查後起訴。
    理    由
一、上開犯罪事實，業據被告於本院審理時自白不諱，而其尿液
    經送請檢驗後，確呈甲基安非他命陽性反應乙節，有臺灣檢
    驗科技股份有限公司濫用藥物檢驗報告附卷可稽，足徵被告
    前開自白應與事實相符，堪可採信。次按觀察、勒戒或強制
    戒治執行完畢釋放後，5 年內再犯施用第一、二級毒品之罪
    者，檢察官應依法追訴，毒品危害防制條例第23條第2 項定
    有明文。本案被告前於94年間因施用毒品案件，經觀察勒戒
    後認無繼續施用毒品之傾向，於94年11月18日獲釋出所，並
    經臺灣板橋地方法院檢察署檢察官於94年11月21日以94年度
    毒偵字第6078號為不起訴處分確定，有臺灣高等法院被告前
    案紀錄表附卷足參，而其本案犯行係在該觀察勒戒執行完畢
    釋放後5 年內所為，依據前引規定，應已符合毒品危害防制
    條例第23條第2 項「5 年內再犯」之要件，則檢察官對其提
    起公訴，應屬合法。綜上，本件事證明確，被告犯行堪以認
    定。
二、核被告所為，係犯毒品危害防制條例第10條第2 項之施用第
    二級毒品罪。其因施用而持有第二級毒品甲基安非他命之低
    度行為，應為其施用之高度行為所吸收，不另論罪。次查被
    告於95年間，因搶奪案件經本院以95年度訴字第1886號判處
    有期徒刑2 月10日確定，及因施用第一、二級毒品案件經本
    院以95年度訴字第2176號判處有期徒刑8 月、4 月確定，嗣
    前開3 罪經本院以96年度聲減字第5718號減刑並定應執行刑
    為有期徒刑3 年3 月。其後，甲○○另因贓物案件經本院以
    97年度簡字第179 號判處有期徒刑3 月，減為有期徒刑1 月
    15日確定，並經本院以97年度聲字第2127號與前揭3 罪定應
    執行刑為有期徒刑3 年4 月，執行至98年10月20日始縮刑期
    滿執行完畢乙節，有臺灣高等法院被告前案紀錄表附卷可稽
    ，其於有期徒刑執行完畢後5 年以內，故意再犯本件有期徒
    刑以上之罪，為累犯，應依刑法第47條第1 項規定，加重其
    刑。爰審酌被告犯罪之動機目的，智識程度，施用毒品非但
    戕害自己身心，亦妨害社會善良秩序，及其犯後坦認犯行態
    度良好等一切情狀，量處如主文所示之刑，並諭知如易科罰
    金之折算標準。
三、按除簡式審判程序、簡易程序及第376 條第1 款（即最重本
    刑為3 年以下有期徒刑、拘役或專科罰金之罪）、第2 款（
    即刑法第320 條、第321 條之竊盜罪）所列之罪之案件外，
    第一審應行合議審判，刑事訴訟法第284 條之1 。本案被告
    被訴毒品危害防制條例第10條第2 項之施用第二級毒品罪屬
    前揭刑事訴訟法第376 條第1 款之罪，得由法官獨任審判，
    附此敘明。
據上論斷，應依刑事訴訟法第284 條之1 、第299 條第1 項前段
，毒品危害防制條例第10條第2 項，刑法第11條前段、第47條第
1 項、第41條第1 項前段，判決如主文。
本案經檢察官林慈雁到庭執行職務。
中    華    民    國    99    年    4     月    30    日
                  刑事第十三庭  法  官  楊明佳
以上正本證明與原本無異。
如不服本判決應於收受送達後10日向本院提出上訴書狀，並應敘
述具體理由；其未敘述上訴理由者，應於上訴期間屆滿後20日內
向本院補提理由書（均須按他造當事人之人數附繕本）「切勿逕
送上級法院」。
                                書記官  林金良
中    華    民    國    99    年    4     月    30    日
附錄本案論罪科刑法條全文
毒品危害防制條例第10條
施用第一級毒品者，處六月以上五年以下有期徒刑。
施用第二級毒品者，處三年以下有期徒刑。

司法院資訊處製作；財團法人民間司法改革基金會備份。
